【裁判字號】    97,訴,845
【裁判日期】    980219
【裁判案由】    毒品危害防制條例
【裁判全文】
臺灣板橋地方法院刑事判決               97年度訴字第845號
公  訴  人  臺灣板橋地方法院檢察署檢察官
被      告  甲○○
                    （現於臺灣桃園女子監獄執行中）
上列被告因違反毒品危害防制條例案件，經檢察官提起公訴（97
年度毒偵字第1157號），本院判決如下：
    主  文
本件免訴。
    理  由
一、公訴意旨略稱：被告甲○○前因施用第2 級毒品安非他命案
    件，先後2 次經觀察、勒戒後，均無繼續施用毒品之傾向，
    由臺灣基隆地方法院檢察署檢察官各於民國87年8 月24日以
    87年度偵字第3511號、89年1 月31日以89年度毒偵緝字第38
    號為不起訴處分。復因施用毒品案件，送強制戒治，並經臺
    灣板橋地方法院於91年9 月30日以91年度訴字第1629號判決
    判處有期徒刑7 月確定，於93年1 月2 日執行完畢翌日出監
    。嗣再因施用第1 級毒品及第2 級毒品案件，經臺灣基隆地
    方法院於96年5 月18日以96年度訴緝字第13號判決分別判處
    有期徒刑10月、4 月，應執行有期徒刑1 年，經減刑後應執
    行有期徒刑6 月確定。詎其仍不知悔改，明知海洛因係毒品
    危害防制條例所稱之第1 級毒品，不得非法施用，竟仍基於
    施用第1 級毒品之犯意，於96年11月15日凌晨0 時許，在其
    當時臺北市○○○路○ 段163 巷35弄24之1 號3 樓居處，施
    用第1 級毒品海洛因。嗣為警於翌（16）日上午7 時40分許
    ，在其上開居所查獲，並扣得第1 級毒品海洛因1 包、注射
    針筒5 支、分裝杓1 支及橡皮管1 條，因認被告涉有毒品危
    害防制條例第10條第1 項之施用第1 級毒品罪嫌。
二、按案件曾經判決確定者，應諭知免訴之判決，並得不經言詞
    辯論為之，刑事訴訟法第302 條第1 款、第307 條分別定有
    明文。
三、訊據被告坦承有施用第1 級毒品之犯行，惟辯稱：同一案件
    已經臺灣士林地方法院以97年度訴字第363 號判處1 年2 月
    ，並經臺灣高等法院、最高法院判處上訴駁回決確定，因為
    本案與臺灣士林地方法院97年度訴字第363 號二案間之訊問
    時間相隔太久，所以施用之時間講錯了，但本案施用之時間
    確實與臺灣士林地方法院97年度訴字第363 號判決之施用時
    間是相同等語。經查：
(一)、臺北市政府警察局刑事警察大隊員警於96年11月16日上午7
    時40分許，持本院核發之搜索票，前往被告甲○○位於臺北
    市○○○路○ 段163 巷35弄24之1 號3 樓之居所搜索，查獲
    第1 級毒品海洛因1 包、注射針筒5 支、分裝杓1 支及橡皮
    管1 條等物，案經臺北市政府警察局刑事警察大隊移送臺灣
    板橋地方法院檢察署偵查，被告於96年11月16日偵查中供承
    於96年11月15日晚上24時許（即96年11月16日凌晨0 時許）
    ，在臺北市○○○路○ 段163 巷35弄24之1 號3 樓居所施用
    第1 級毒品等語（起訴書誤載為96年11月15日凌晨0 時許）
    ，其後臺灣板橋地方法院檢察署於96年12月13日以無管轄權
    為由呈請臺灣高等法院檢察署核轉臺灣基隆地方法院檢察署
    檢察官偵查，臺灣基隆地方法院檢察署再於97年1 月9 日以
    被告於臺灣臺北分監執行為由呈請臺灣高等法院檢察署核轉
    臺灣板橋地方法院檢察署檢察官偵查起訴。惟臺灣板橋地方
    法院檢察署就同一查獲之案件另以無管轄權為由呈請臺灣高
    等法院檢察署核轉臺灣士林地方法院檢察署檢察官偵查，被
    告雖其後於臺灣士林地方法院檢察署檢察官偵查中供承於96
    年11月16日凌晨4 、5 時許，在臺北市○○○路○ 段163 巷
    35弄24之1 號3 樓居所施用第1 級毒品等語，惟被告先後供
    承之施用日期、地點均相同，僅施用之時間相差4 、5 小時
    而已，何況被告先後2 次之供述時間已相隔數月之久，則就
    同一查獲之事實，被告因記憶模糊而就施用之時間先後供述
    略有出入，本符一般常情，自應就其先後2 次供述之時間擇
    一認定，不能以此即遽認被告有2 次施用第1 級毒品之犯行
    ，故本案與臺灣士林地方法院97年度訴字第363 號應屬同一
    案件。
(二)、又臺北市政府警察局刑事警察大隊員警於96年11月16日上午
    7 時40分許，持本院核發之搜索票，前往被告甲○○位於臺
    北市○○○路○ 段163 巷35弄24之1 號3 樓之居所搜索，查
    獲第1 級毒品海洛因1 包、注射針筒5 支、分裝杓1 支及橡
    皮管1 條等物，案經臺北市政府警察局移送臺灣板橋地方法
    院檢察署呈請臺灣高等法院檢察署核轉臺灣士林地方法院檢
    察署檢察官偵查後，該署檢察官於97年3 月4 日以97年度毒
    偵字第584 號起訴，並經臺灣士林地方法院於97年3 月31日
    以97年度訴字第363 號判處有期徒刑1 年2 月，嗣經臺灣高
    等法院於97年8 月7 日以97年度上訴字第2991號、最高法院
    於97年10月17日以97年度台上字第5195號判處上訴駁回確定
    等情，有上開起訴書、刑事判決及臺灣高等法院被告前案紀
    錄表各1 份在卷可按。
四、綜上所述，本院既認本案與臺灣士林地方法院97年度訴字第
    363 號刑事案件係屬同一案件，自為臺灣士林地方法院97年
    度訴字第363 號刑事判決之前案確定判決效力所及，故公訴
    人就此同一案件向本院起訴，依上開法條說明，本案自應不
    經言詞辯論，逕諭知免訴之判決。
五、據上論斷，應依刑事訴訟法第302 條第1 款、第307 條，判
    決如主文。
中    華    民    國    98    年    2     月    19    日
           刑事第十八庭  審判長 法  官 曾 正 耀
                                法  官 林 鈺 琅
                                法  官 張 兆 光
以上正本證明與原本無異
如不服本判決應於送達後10日內向本院提出上訴狀
                                書記官  田 世 杰
中    華    民    國    98    年    2     月    19    日


司法院資訊處製作；財團法人民間司法改革基金會備份。
